臺灣高等法院臺中分院刑事裁定　　　　　100年度抗字第289號
抗　告　人
即　被　告　林建庭
上列抗告人因偽造有價證券等案件，不服臺灣臺中地方法院中華
民國100年3月7日駁回上訴之裁定（99年度訴字第3103號），提
起抗告，本院裁定如下：
    主  文
抗告駁回。
    理  由
一、本件抗告意旨略以：抗告人即被告林建庭（下以被告稱之）
    於收受臺灣臺中地方法院99年度訴字第3103號刑事判決正本
    後便立即提出聲明上訴狀，被告係遵守上訴期間之限制聲明
    上訴，應無逾越上訴期間之可能，然原裁定卻認被告已逾越
    上訴期間，而駁回上訴，恐有誤會之虞，為此，提起抗告云
    云。
二、按上訴期間為10日，自送達判決後起算；又應於法定期間內
    為訴訟行為之人，其住所、居所或事務所不在法院所在地者
    ，計算該期間時，應扣除其在途之期間；前項應扣除之在途
    期間，由司法行政最高機關定之；另原審法院認為上訴不合
    法律上之程式者，應以裁定駁回之，刑事訴訟法第349條前
    段、第66條、第362條前段分別定有明文。又送達於住居所
    、事務所或營業所不獲會晤應受送達人者，得將文書付與有
    辨別事理能力之同居人或受僱人，為民事訴訟法第137條第1
    項所明定，而依刑事訴訟法第62條規定，此項規定於刑事訴
    訟文書之送達亦有準用。末受公寓大廈管理委員會僱用之管
    理員，其所服勞務包括為公寓大廈住戶接收文件，性質上應
    屬全體住戶之受僱人。郵務機構之郵務士送達文書於住、居
    所、事務所或營業所，不獲會晤應受送達人，而將文書付與
    公寓大廈管理員者，即屬合法送達，該管理員何時將文書轉
    交應受送達人，已生之送達效力不受影響（最高法院96年度
    臺抗字第14號裁定、94年度臺上字第2968號判決要旨參照）
    。
三、經查：被告因偽造有價證券等案件，經原審法院於民國100
    年1月20日宣示判決後，已於100年1月25日將判決正本送達
    於被告之住所地即「新北市○○區○○里○○路265之2號2
    樓」，並由該址所屬華南智慧大樓管理處管理員即該社區受
    僱人收受等情，有送達證書1紙在卷可稽（參原審卷第68頁
    ），已生合法送達之效力。則被告之上訴期間，應自判決正
    本送達之翌日即100年1月26日起計算10日，並加計在途期間
    5日（抗告人之住居所係在新北市應加計在途期間），而於
    100年2月9日屆滿。被告遲至100年2月14日始向原審法院提
    出上訴狀，此有原審卷附之刑事聲明上訴狀及其上所蓋用之
    原審法院法警室收件章戳可稽（參原審卷第72頁）。是被告
    之上訴顯已逾上訴期間，則原審法院以被告上訴逾期，且無
    從補正，而依刑事訴訟法第362條前段，裁定駁回被告之上
    訴，並無違誤，被告之抗告為無理由，應予駁回。
據上論結，應依刑事訴訟法第412條，裁定如主文。
中    華    民    國   100    年    3     月    29    日
            刑事第二庭  審判長法  官  邱  顯  祥
                              法  官  張  國  忠
                              法  官  王  鏗  普
以上正本證明與原本無異。
如不服本裁定，得於收受送達後五日內向本院提出抗告書狀（須
附繕本）。
                              書記官  詹  雅  婷
中    華    民    國   100    年    3     月    29    日